【裁判字號】    99,法,23
【裁判日期】    990705
【裁判案由】    修改捐助章程
【裁判全文】
臺灣桃園地方法院民事裁定                99年度法字第23號
聲  請  人  甲○○（即財團法人中原大學董事長）
上列聲請人聲請修改財團法人中原大學捐助章程，本院裁定如下
：
    主  文
聲請駁回。
聲請程序費用由聲請人負擔。
    理      由
一、按財團之組織及其管理方法，由捐助人以捐助章程或遺囑定
    之。捐助章程或遺囑所定之組織不完全，或重要之管理方法
    不具備者，法院得因主管機關、檢察官或利害關係人之聲請
    ，為必要之處分；又為維持財團之目的或保存其財產，法院
    得因捐助人、董事、主管機關、檢察官或利害關係人之聲請
    ，變更其組織。民法第62條、第63條定有明文。是依上開法
    律規定聲請為章程、組織變更者，應以原章程所定組織不完
    全、重要管理方法不具備或有為維持財團目的、保存財團財
    產而有變更財團組織之必要者為限，至非屬上述事項之更異
    ，除財團法人本身於取得目的事業主管機關許可後，逕行辦
    理章程變更登記外，並無聲請法院為裁定之餘地。
二、本件聲請意旨略以：財團法人中原大學已依私立學校法等相
    關法令修正變更財團法人中原大學捐助章程，並經教育部核
    定及經鈞院以99年度法字第5 號裁定准予變更在案。而此財
    團法人中原大學捐助章程之規定已涵蓋財團法人中原大學前
    所訂定之私立中原大學董事會組織章程之全部內容，爰依法
    聲請准予變更廢止原有之私立中原大學董事會組織章程等語
    。
三、經查，聲請人主張之上開事實，業據提出教育部99年2 月11
    日台高（四）字第0990024310號函、本院99年度法字第5 號
    民事裁定暨確定證明書、財團法人中原大學捐助章程、中原
    大學董事會第十屆第七次董事會議紀錄、簽到單、法人登記
    證書為憑（均為影本），固與所述相符。然查，私立中原大
    學董事會組織章程業經中原大學董事會決議廢止，有上開董
    事會議紀錄之記載可稽；且其內容又已經現行之財團法人中
    原大學捐助章程所完全涵蓋，亦即相關規定事項已經得依財
    團法人中原大學捐助章程辦理而有所遵循，故私立中原大學
    董事會組織章程之廢止，顯非屬財團法人中原大學因組織不
    完全，或重要之管理方法不具備，或為維持財團之目的，保
    存其財產等事項所為章程之變更，核與首揭民法第62條、第
    63條規定之要件不合。故本件聲請事項，僅須報經目的事業
    主管機關之核備即足，並無聲請法院准予廢止之必要。從而
    ，本件聲請，於法不合，應予駁回。
中    華    民    國    99    年    7     月    5     日
              民事第二庭    法  官  張震武
上列正本證明與原本無異
如不服本裁定應於送達後10日內向本院提出抗告狀，並應繳納抗
告費新臺幣1,000 元。
中    華    民    國    99    年    7     月    5     日
                            書記官  顏伯儒

司法院資訊處製作；財團法人民間司法改革基金會備份。
